【裁判字號】    92,上訴,3974
【裁判日期】    921203
【裁判案由】    毒品危害防制條例等
【裁判全文】
臺灣高等法院刑事判決                          九十二年度上訴字第三九七四號
    上  訴  人
    即  被  告  乙○○
    指定辯護人  本院公設辯護人  甲○○
右上訴人因違反毒品危害防制條例等案件，不服臺灣新竹地方法院九十年度訴字第三
八一號，中華民國九十二年八月二十五日第一審判決（起訴案號：臺灣新竹地方法院
檢察署八十九年度偵字第三八五六號、第六三九三、六四一九號，併辦案號：同署第
二三一號、第九九四號）提起上訴，本院判決如左：
    主  文
上訴駁回。
    事  實
一、乙○○前曾於民國八十六年間因竊盜案件，經原審判處有期徒刑七月，嗣經本院
    判決上訴駁回確定，於八十八年二月二日執行完畢。猶不知悔改：
（一）１、於八十九年七月六日前之某日購入第一級毒品海洛因及第二級毒品安非他
      命後，除供己吸用之外（乙○○施用第一、二級毒品部分業經本院分別判處有
      期徒刑十一月、七月，並定應執行之刑為有期徒刑一年四月），竟基於概括犯
      意，意圖販賣而持有之，並自備電子秤一個及分裝袋一千五百十四個，以供其
      準備出售第一、二級毒品之用。嗣於八十九年七月六日下午三時許，在新竹縣
      湖口鄉○○路二號一樓乙○○租屋處為警查獲當時在場之林資銘（另行審結）
      ，扣得乙○○所有如附表一所示之物，惟乙○○於警員甫進入上開房屋時即爬
      窗逃逸無蹤。２、乙○○復承前概括之犯意，於八十九年十一月初向綽號「龍
      哥」之不詳姓名成年男子購入海洛因及安非他命，除供己施用之外，並意圖販
      賣而持有，且自備電子秤一個、電子計算機一台、分裝袋一千九百九十個及海
      洛因研磨機一台，以供其準備出售第一、二級毒品之用。嗣於八十九年十一月
      九日凌晨零時十分許，在新竹縣新豐鄉○○路○段一五五號之十六、五樓六一
      五室租屋處為警查獲，並扣得如附表二所示之物。３、乙○○於八十九年十一
      月九日為警查獲，經檢察官聲請原審裁定送觀察勒戒處所觀察勒戒後，認有繼
      續施用毒品之傾向，經原審裁定令入戒治處所強制戒治後，於九十年七月三日
      出所，惟乙○○仍未能戒絕毒品，復於九十一年一月一日再向綽號「龍哥」之
      不詳姓名成年男子購入海洛因及安非他命，且承前之概括犯意，除供己施用外
      ，並意圖販賣而持有，且自備電子秤一個，以供其準備出售第一、二級毒品之
      用。嗣於九十一年一月二日下午五時許，在新竹縣竹東鎮○○路六十八號旁為
      警查獲，扣得如附表三所示之物。
（二）乙○○於八十九年十一月初某日，在新竹縣新豐鄉○○路拾得第二級毒品大麻
      （淨重二．二四公克、包裝重○．三二公克）及搖頭丸一顆（毛重○．五八公
      克、淨重○．三七公克），即將之攜回新竹縣新豐鄉○○路○段一五五號之十
      六、五樓六一五室租屋處，未經許可而持有之，嗣於八十九年十一月九日凌晨
      零時十分許在上開處為警查獲，並扣得如附表二所示之物。
（三）乙○○於八十三年間，購得仿Ｐ．ＢＥＲＥＴＴＡ廠半自動手槍製造而換裝車
      通之金屬槍管可發射子彈具有殺傷力之改造玩具槍一支（槍枝管制編號000
      0000000、含彈匣二個）及子彈十一顆（其中八．七ｍｍ六顆經鑑定認
      不具殺傷力，其餘五顆經試射二顆認具殺傷力，僅餘三顆），即未經許可而持
      有，並將之放置於新竹縣新豐鄉○○路○段一五五號之十六、五樓六一五室租
      屋處，嗣於八十九年十一月九日凌晨零時十分許在上開處為警查獲，並扣得如
      附表二所示之物。
（四）乙○○於八十九年九月間，在新竹縣新埔鎮某處工作地點，未經許可製造武士
      刀一把，並將之攜回新竹縣新豐鄉○○路○段一五五號之十六、五樓六一五室
      租屋處，嗣於八十九年十一月九日凌晨零時十分許在上開處為警查獲，並扣得
      如附表二所示之物。
（五）乙○○於八十九年六月中旬某日，在桃園縣某地，拾獲簡智民所有於八十八年
      十月間在桃園縣被竊之汽車駕駛執照一枚，竟意圖為自己不法之所有而予以侵
      占入己。並於十餘天後即約於八十九年六月底，在宜蘭縣某工作地點，將上開
      拾獲之簡智民汽車駕駛執照上之簡智民相片撕除，並換貼自己之相片予變造，
      足生損害於簡智民與監理機關對於汽車駕駛人管理之正確性。
二、案經新竹縣警察局竹東分局報告暨新竹市警察局移送台灣新竹地方法院檢察署檢
    察官偵查起訴暨移送併辦。
    理  由
一、訊據上訴人即被告乙○○對於前揭事實一（二）（三）（四）（五）之犯行均坦
    承不諱。經查：
（一）扣案之大麻、搖頭丸經分別送請法務部調查局、內政部警政署刑事警察局鑑驗
      結果，送驗煙草含第二級第二十四項毒品大麻成分（淨重二‧二四公克、包裝
      重○‧三二公克），搖頭丸含甲基安非他命、ＭＤＭＡ、Ｋ他命成分，分別有
      法務部調查局九十年一月四日0000000號鑑定通知書、內政部警政署刑
      事警察局九十年五月十日刑鑑字第四四四七九號鑑驗通知書附卷可稽（見原審
      卷(一)第五十一頁、新竹地檢署第六三九三號偵查卷第二十九頁至第三○頁）。
（二）扣案之改造手槍一支及子彈十一顆經送請內政部警政署刑事警察局鑑定結果，
      認該改造手槍係以仿Ｐ．ＢＥＲＥＴＴＡ廠半自動手槍製造之玩具手槍，換裝
      車通之金屬槍管改造而成，滑套及槍身材質為金屬，擊發機械正常，具發射子
      彈功能，認具殺傷力；子彈十一顆其中五顆係金屬彈殼、彈頭（直徑約八．六
      ｍｍ─九．八ｍｍ）組合而成之土造子彈，經採樣二顆試射結果均可擊發，認
      具殺傷力，亦有該局八十九年十一月二十九日刑鑑字第一八○五六四號鑑驗通
      知書附在卷可考（見新竹地檢署第六三九三號偵查卷第二十七頁）。
（三）又扣案之被告自製刀械經鑑定結果，外型似長刀，柄長十九．四公分、刃長七
      ○．七公分、單邊刀刃有開峰、圓型握把，符合圖例管制刀械之武士刀，認屬
      槍砲彈藥刀械管制條例所列管之刀械，亦有新竹縣警察局刀械鑑驗小組工作紀
      錄表附卷可按（見新竹地檢署第六四一九號偵查卷第五十九頁）。
（四）另被告迭於偵訊、原審及本院審理時坦承於事實一（五）之犯行，復據被害人
      簡智民於原審時證述甚詳，並有如附表二所示之物扣案可稽及交通部公路總局
      新竹區監理所桃園監理站九十一年九月九日九一竹監桃字第二二四九三號函在
      卷可佐（見原審卷（一）第一一五頁）。
（五）綜右所陳，被告乙○○前揭事實一（二）、（三）、（四）、（五）之犯行，
      洵堪認定。
二、被告乙○○固坦承如附表二、三所示之第一、二級毒品海洛因、安非他命、研磨
    機、電子秤、計算機、分裝袋為其所有，惟矢口否認有何意圖販賣而持有之犯行
    ，辯稱：附表一所示之物非其所有，警方查獲之地點雖為其所承租，但警方查獲
    之時間，其人在宜蘭工作；附表二、三所示之海洛因及安非他命係供己施用，其
    餘物品係供外出工作攜帶方便云云。惟查：
（一）附表一、二、三所示之毒品經分別送請法務部調查局及內政部警政署刑事警察
      局鑑定結果，附表一編號１所示之白粉六包均含第一級第六項毒品海洛因成分
      ，合計淨重八．七九公克（包裝重一．一○公克），純度五○．六二％，純質
      淨重四．四五公克；附表一編號２所示之七包毒品，實際總毛重一二三．四八
      公克，總淨重一一七．八八公克，共取○．一五公克鑑驗，總餘一一七．七三
      公克，均檢出二級毒品甲基安非他命成分，分別有法務部調查局八十九年七月
      二十八日第00000000號鑑定通知書、內政部警政署刑事警察局八十九
      年八月八日刑鑑字第九六四一五號鑑驗通知書附卷可佐（見新竹地檢署第三八
      五六號偵卷第四八頁、原審卷(一)第二五頁）。又如附表二編號２所示之白粉六
      包均含有第一級第六項毒品海洛因成分，合計淨重十八．七七公克（包裝重一
      ．五九公克），純度七二．二七％，純質淨重十三．五七公克；附表二編號３
      所示之五包毒品，實際總毛重共八二．二八公克，總淨重共七九．一九公克，
      共取○．一八公克鑑驗，總餘七九．○一公克，均檢出二級毒品甲基安非他命
      成分，亦分別有法務部調查局九十年一月十日00000000號鑑定通知書
      、內政部警政署刑事警察局九十年五月十日刑鑑字第四四四七九號鑑驗通知書
      在卷可稽（見新竹地檢署第六三九三號偵卷第二八頁、第二九頁至第三○頁）
      。另附表三編號１所示之白粉二包均含第一級第六項毒品海洛因成分，合計淨
      重二八．八三公克（包裝重二．九三公克），純度六三．四五％，純質淨重一
      八．二九公克；附表三編號２所示之七包毒品，總毛重一○九．九四公克，總
      淨重一○五．七一公克，共取○．二○公克，總餘一○五．五一公克，均檢出
      二級毒品甲基安非他命成分，亦分別有法務部調查局九十一年二月十八日鑑定
      通知書、內政部警政署刑事警察局九十一年二月一日刑鑑字第四０一四號鑑驗
      通知書附卷可參（見原審卷(一)第七七頁、第一五一頁）。由上鑑定結果可證，
      警方查獲時所扣案之白色粉末、毒品係分屬毒品危害防制條例第二條第二項第
      一、二款之第一級、第二級毒品，誠屬無誤。
（二）被告辯謂於事實一（一）查獲時其人在宜蘭云云。然據證人即當時查獲之警員
      詹桂炎於偵查、原審時證述：警方於甫進入該屋時，被告乙○○即爬窗逃逸無
      蹤等情（見新竹地檢署第三八五六號偵卷第二六頁背面、原審卷(一)第六五頁至
      第六七頁），核與當時在場為警查獲之證人即同案被告林資銘迭於警詢、偵訊
      及原審審理時之供述大致相符（見新竹地檢署第三八五六號偵卷第五頁背面、
      第二五頁背面、第四五頁背面，原審卷(一)第九八頁至第九九頁），是以被告乙
      ○○於警員查獲時甫從租屋處跳窗逃逸之事實應為真實，被告所辯查獲當時人
      在宜蘭云云，殊不可採。
（三）被告乙○○雖辯稱附表一所示之毒品、電子秤等物係林資銘所有云云，惟證人
      林資銘迭於警詢、偵訊及原審均供稱伊僅係前往乙○○上開租屋協助乙○○搬
      家，且證人詹桂炎於原審審理時亦證稱該屋可判斷係剛搬進去，因東西還打包
      沒有打開，裡面的東西都還沒有擺設好等語（見原審卷(一)第六六頁、第一○七
      頁），並有相片附卷可佐。參諸事實一（一）之查獲地點係被告乙○○於八十
      九年七月三日向屋主陳勝德承租，業據被告坦承不諱，證人即屋主陳勝德亦於
      警詢證述甚詳（見新竹地檢署第三八五六號偵卷第七一頁至第七二頁），並有
      房屋租賃契約在卷可參（同上偵卷第八五頁）。核依上情，被告與屋主訂立租
      賃契約之日期既係被警查獲前三日，則證人林資銘前開協助被告搬家之供詞，
      即堪予採信。揆諸常情，林資銘既係去協助搬家，何以攜帶大批之毒品暨電子
      秤在身邊礙事？另參酌被告於事實一（一）２、３被查獲時亦均扣得第一、二
      級毒品及電子秤各一個，足徵於被告乙○○上開租屋處扣得如附表一所示之毒
      品、電子秤等物應係被告乙○○所有，誠屬無訛。被告上開辯詞，實不足採。
（四）查被告係意圖販賣而持有扣案海洛因、安非他命等情，除有如附表一、二、三
      所示之大量海洛因、安非他命扣案外，另有電子秤三個、電子計算機一台及高
      達三千五百零四個分裝袋為證。被告固辯稱扣案之分裝袋係為分裝小袋攜帶外
      出方便吸用，電子秤係為免吸用過量等語。惟查，扣案之分裝袋數量高達三千
      五百餘個，且尺寸大小各有不同，該等毒品若僅係供被告乙○○一己施用，何
      須自備如此大量之各式不同尺寸之分裝袋？且於事實一（一）３出門在外時仍
      隨身攜帶電子秤？是被告上開所辯，無非臨訟卸責之詞，不足採信。
（五）綜上所述，被告意圖販賣而持有第一、二級毒品之犯行，堪以認定。
三、法律適用部分：
（一）按海洛因、安非他命、大麻、搖頭丸經毒品危害防制條例第二條第二項第一、
      二款規定為第一級、第二級毒品，核被告於事實一（一）之意圖販賣而持有海
      洛因、安非他命行為，係犯同條例第五條第一項、第二項之罪。其先後三次意
      圖販賣而持有第一、二級毒品之行為，時間緊接，犯罪構成要件相同，顯係各
      基於概括之犯意為之，均為連續犯，應各論以一罪，並除無期徒刑外加重其刑
      ；被告所犯上開二罪間之犯意各別、行為互異，應分論併罰。
（二）被告於事實一（二）所為持有大麻、搖頭丸之行為，係犯同條例第十一條第二
      項之罪。公訴人認被告此部分亦係犯同條例第五條第二項之意圖販賣而持有第
      二級毒品罪，惟該二種毒品被查獲之數量甚微，且未同時查獲其他諸如捲煙器
      等供販賣用之器物，實難僅憑被告持有少量之大麻及一顆搖頭丸，即遽認係意
      圖販賣而持有之，公訴人起訴法條尚有未洽，惟其社會基本事實同一，法院應
      予變更起訴法條。
（三）被告於事實一（三）所為持有具殺傷力之改造玩具手槍及子彈之行為，係犯槍
      砲彈藥刀械管制條例第十一條第四項之未經許可持有改造手槍罪及同條例第十
      二第四項之持有子彈罪。被告一持有行為同時觸犯上開二罪名，為異種想像競
      合犯，應從較重之槍砲彈藥刀械管制條例第十一條第四項未經許可持有改造手
      槍罪處斷。
（四）被告於事實一（四）所為製造武士刀之行為，係犯槍砲彈藥刀械管制條例第十
      四條第一項未經許可製造刀械罪，公訴人認被告係犯同條第四項之未經許可持
      有刀械罪，起訴法條尚有未洽，應予變更。其持有刀械之低度行為為高度之製
      造行為所吸收，不另論罪。
（五）被告於事實一（五）拾獲簡智民之汽車駕駛執照後予以侵占入己並加以變造，
      所為係犯刑法第三百三十七條之侵占離本人持有之物罪及同法第二百十二條之
      變造特種文書罪。被告所犯該二罪間有方法目的之牽連關係，應從較重之變造
      特種文書罪處斷。
（六）被告所犯上開六罪，犯意個別，罪名互殊，應分論併罰。被告前曾受前述有期
      徒刑之執行，有本院被告全國前案紀錄表在卷可按，其於有期徒刑執行完畢五
      年以內，再犯本件有期徒刑以上之數罪，均為累犯，除無期徒刑外均應依法遞
      加或加重其刑。
四、原審以被告所犯事證明確，援引毒品危害防制條例第五條第一項、第二項、第十
    一條第二項、第十八條第一項前段、第十九條第一項，槍砲彈藥刀械管制條例第
    十一條第四項、第十二條第四項、第十四條第一項，刑法第十一條前段、第三百
    三十七條、第二百十二條、第五十六條、第五十五條、第四十七條、第四十二條
    第二項、第三十八條第一項第一、二款、第五十一條第五款之規定，審酌被告犯
    罪之動機、目的、手段、犯罪之次數、意圖販賣毒品危害社會重大、持有槍彈暨
    製造刀械，對社會治安具有嚴重危險性，犯後之態度等一切情狀，分別量處連續
    意圖販賣而持有第一級毒品罪有期徒刑十一年、連續意圖販賣而持有第二級毒品
    罪有期徒刑六年、持有第二級毒品罪有期徒刑三月、未經許可持有可發射子彈具
    有殺傷力之改造手槍罪一年六月、未經許可製造刀械罪有期徒刑五月、變造特種
    文書有期徒刑四月，併科罰金部分諭知易服勞役之折算標準，並定其應執行之刑
    ，以示懲儆。又查八十六年十一月二十四日修正公佈之槍砲彈藥刀械管制條例第
    十九條規定：「犯第七條、第八條、第十條、第十一條、第十二條第一項至第三
    項、第十三條第一項至第三項之罪，經判處有期徒刑者，應於刑之執行完畢或赦
    免後，令入勞動場所，強制工作，其期間為三年。」前開有關宣告強制工作之規
    定，業經刪除，並於九十年十一月十四日經總統以（九○）華總一義字第九○○
    ○二二三四七○號令公布，於同年月十六日生效，是有關宣告強制工作之規定，
    已不再適用，並無證據證明被告有犯罪之習慣或以犯罪為常業或因遊蕩或懶惰成
    習而犯罪，而有矯治其社會危險性之必要，自無依刑法第九十條第一項規定宣告
    強制工作之必要，併予敘明。另扣案如附表一編號１、２及附表二編號２、３、
    ４、５暨附表三編號１、２所示之海洛因、安非他命、大麻、搖頭丸分屬毒品危
    害防制條例所規定為第一、二級毒品，均應依該條例第十八條第一項前段宣告沒
    收銷燬，其中附表二編號３所示之安非他命五包，依台灣新竹地方法院檢察署之
    扣押物品清單所載為九六公克（見新竹地檢署第六三九三號偵卷第十五頁），惟
    經送請內政部警政署刑事警察局鑑驗結果，上開安非他命五包實際總毛重共八二
    ．二八公克，總淨重共七九．一九公克，共取○．一八公克鑑驗，總餘七九．○
    一公克（見同偵卷第二九頁至第三○頁），併予敘明。另扣案之海洛因研磨機一
    台、電子秤三個、電子計算機一台、分裝袋三千五百零四個，被告雖否認係供其
    意圖販賣而持有所用之物，然一般施用毒品者根本無需備有如此精密之儀器暨數
    量如此龐大之分裝袋，該等物品顯係供被告犯意圖販賣毒品所用之物，自應依同
    條例第十九條第一項宣告沒收。改造手槍一支（槍枝管制編號00000000
    00、含彈匣二個）、子彈三顆暨武士刀一把，均係違禁物，應依刑法第三十八
    條第一項第一款宣告沒收。又變造之簡智民汽車駕駛執照上被告本人之相片一張
    ，係被告所有供變造駕駛執照所用，應依刑法第三十八條第一項第二款宣告沒收
    。至如附表二編號１及附表三編號４所示之現金，被告否認該等金錢係販賣毒品
    所得，亦查無其他證據證明該等金錢係被告販毒所得，又扣案之吸食器、酒精燈
    、瓦斯噴槍係供施用毒品所用之工具，尚與被告意圖販賣而持有毒品無涉，而其
    餘如附表二所示之工具，亦與被告持有槍彈無關，復非供製造武士刀所用，爰均
    不予宣告沒收。經核其認事用法並無違誤，量刑亦稱允適，被告上訴陳詞否認犯
    行，指摘原判決不當，為無理由，應予駁回。
五、公訴人雖未就被告侵占簡智民失竊之汽車駕駛執照部分起訴，然此部分與已起訴
    之變造駕駛執照部分有方法目的之牽連關係，法院自得一併審理。又移送併辦部
    分（新竹地檢署九十一年度偵字第二三一號）即被告於九十一年一月二日下午五
    時許在新竹縣竹東鎮○○路六十八號旁為警查獲意圖販賣而持有海洛因及安非他
    命（即事實一（一）３部分）雖未經起訴，但此部分與已起訴之事實一（一）１
    、２部分亦有連續犯之裁判上一罪關係，法院亦得一併審理，附此敘明。
六、移送併辦（即新竹地檢署九十一年度偵字第九九四號）另指被告所有之二Ｍ─三
    九九七號牌自小客車於九十年十月十五日晚上十一時三十分許，在桃園縣楊梅鎮
    ○○里○○路五一二號，為警查獲車內放有第一級毒品海洛因毛重一一九．二五
    公克、一九．四公克、七．九公克、三．六公克，安非他命毛重十九公克、一公
    克，分裝袋七十七個、五十個、二十九個、八十六個、七個及帳冊一本，因認被
    告此部分亦涉犯意圖販賣而持有第一、二級毒品罪嫌云云。惟被告除僅承認帳冊
    一本為其有外，堅決否認該等扣案物品為其所有，辯稱該車業已借予劉維生使用
    ，車內毒品非其所有等語。經查本件為警查獲時係證人劉維生駕駛該車，此據證
    人即桃園縣警察局楊梅分局警員丁金欉、曾邦賢暨證人劉維生於原審訊問時證述
    在卷，移送意旨無非係以證人劉維生之證述為依據，然證人劉維生自承為警查獲
    時於其身上亦遭扣得海洛因毛重一公克、○．八公克，是以證人劉維生非無可能
    將數量較為龐大之毒品推諉他人。且經被告同意後，原審委請法務部調查局對被
    告測謊，就「（楊梅民安路處）查獲之吸毒器具非其所有」、「查獲毒品非其所
    有」二問題，經測試無情緒波動反應，研判未說謊，此有該局九十二年四月二日
    調科參字第○九二○○一一一九二○號測謊報告書附卷可佐。是以，此部分既不
    能證明被告犯罪，即與前揭判決有罪部分無裁判上一罪之連續犯關係可言，自應
    退由檢察官另行處理。
據上論斷，應依刑事訴訟法第三百六十八條，判決如主文。
本案經檢察官施慶堂到庭執行職務。
中    華    民    國    九十二    年    十二        月        三        日
                              臺灣高等法院刑事第三庭
                                  審判長法  官  張  連  財
                                        法  官  張  傳  栗
                                        法  官  黃  金  富
右正本證明與原本無異。
變造特種文書、未經許可製造刀械部分不得上訴。其他部分如不服本判決應於收受送
達後十日內向本院提出上訴書狀，其未敘述上訴之理由者並得於提起上訴後十日內向
本院補提理由書（均須按他造當事人之人數附繕本）。
                                        書記官  江  采  廷
中      華      民      國    九十二    年     十二     月      四      日
附錄：本判決論罪科刑法條全文
中華民國刑法第二百一十二條 (偽造變造特種文書罪)
偽造、變造護照、旅券、免許證、特許證及關於品行、能力服務或其他相類之證書、
介紹書，足以生損害於公眾或他人者，處一年以下有期徒刑、拘役2或三百元以下罰
金。
中華民國刑法第三百三十七條(侵占遺失物罪)
意圖為自己或第三人不法之所有，而侵占遺失物、漂流物或其他離本人所持有之物者
，處五百元以下罰金。
毒品危害防制條例第五條第一項、第二項
意圖販賣而持有第一級毒品者，處無期徒刑或十年以上有期徒刑，得併科新台幣七百
萬元以下罰金。
意圖販賣而持有第二級毒品者，處五年以上有期徒刑，得併科新台幣五百萬元以下罰
金。
毒品危害防制條例第十一條第二項
持有第二級毒品者，處二年以下有期徒刑、拘役或新台幣三萬元以下罰金。
槍砲彈藥刀械管制條例第十一條
未經許可，製造、販賣或運輸第四條第一項第一款所稱其他可發射金屬或子彈具有殺
傷力之各式槍砲者，處五年以上有期徒刑，併科新臺幣一千萬元以下罰金。
未經許可，轉讓、出租或出借前項所列槍砲者，處三年以上十年以下有期徒刑，併科
新臺幣七百萬元以下罰金。
意圖供自己或他人犯罪之用，而犯前二項之罪者，處無期徒刑或七年以上有期徒刑，
併科新臺幣一千萬元以下罰金。
未經許可，持有、寄藏或意圖販賣而陳列第一項所列槍砲者，處一年以上七年以下有
期徒刑，併科新臺幣七百萬元以下罰金。
第一項至第三項之未遂犯罰之。
槍砲彈藥刀械管制條例第十二條
未經許可，製造、販賣或運輸子彈者，處一年以上七年以下有期徒刑，併科新台幣五
百萬元以下罰金。
未經許可，轉讓、出租或出借子彈者，處六月以上五年以下有期徒刑，併科新台幣三
百萬元以下罰金。
意圖供自己或他人犯罪之用，而犯前二項之罪者，處三年以上十年以下有期徒刑，併
科新台幣七百萬元以下罰金。
未經許可，持有、寄藏或意圖販賣而陳列子彈者，處五年以下有期徒刑，併科新台幣
三百萬元以下罰金。
第一項至第三項之未遂犯罰之。
槍砲彈藥刀械管制條例第十四條第一項
未經許可，製造、販賣或運輸刀械者，處三年以下有期徒刑，併科新台幣一百萬元以
下罰金。
附表一（即八十九年七月六日下午三時許在新竹縣湖口鄉○○路二號一樓查獲）：
１、海洛因六包（合計淨重八．七九公克、包裝重一．一０公克）
２、安非他命七包毛重共一二五公克（經內政部警政署刑事警察局鑑驗結果，實際總
    毛重一二三．四八公克，總淨重一一七．八八公克，共取○．一五公克鑑驗，總
    餘一一七．七三公克）
３、電子秤一個
４、分裝袋一五一四個
５、吸食器三個
６、酒精燈一個
附表二（即八十九年十一月九日凌晨零時十分許在新竹縣新豐鄉○○路○段一五五號
之十六、五樓六一五室查獲）
１、新台幣六十二萬元
２、海洛因六包（合計淨重十八．七七公克、包裝重一．五九公克）
３、安非他命五包毛重共九十六公克（經內政部警政署刑事警察局鑑驗結果，實際總
    毛重八二．二八公克，總淨重共七九．一九公克，共取○．一八公克鑑驗，總餘
    七九．○一公克）
４、大麻二．六公克
５、搖頭丸一顆
６、電子秤一台
７、計算機一台
８、吸食器一組
９、分裝袋一九九０個
１０、玻璃管八十支
１１、海洛因研磨機一台
１２、瓦斯噴槍二支
１３、改造九二手槍二支（槍枝管制編號各為0000000000、000000
      0000，其中0000000000號之改造手槍經鑑定具有殺傷力、另0
      000000000號改造手槍經鑑定認不具殺傷力）
１４、子彈十五顆（含成品十一顆、半成品四顆，成品子彈其中８．７ｍｍ六顆經鑑
      定認不具殺傷力，其餘五顆經試射二顆認具殺傷力，半成品子彈四顆經鑑定認
      不具殺傷力）
１５、槍管一支
１６、空彈殼四顆
１７、彈匣三個
１８、鑽床一台
１９、鑽頭二支
２０、尖嘴鉗二支
２１、一字起子四支
２２、一字起子一支
２３、活動扳手一支
２４、圓形銅塊五塊
２５、磨石一塊
２６、武士刀一把
２７、變造簡智民駕駛執照一枚
附表三（即九十一年一月二日下午五時許在新竹縣竹東鎮○○路六十八號旁查獲）
１、海洛因二包（合計淨重二八．八三公克、包裝重二．九三公克）
２、安非他命七包總毛重一０九．九四公克（總淨重一○五．七一公克，共取○．二
    ○公克鑑驗，總餘一○五．五一公克）
３、電子秤一個
４、新台幣二十萬元


司法院資訊處製作；財團法人民間司法改革基金會備份。
